

Luis Mauro Zenteno ingeniero electrónico

Profesional con experiencia de trabajo en equipo, mantenimiento de equipos e instrumentación industrial, electrónica de potencia, trabajos en zonas de altura (Mina El Aguilar Elevación: 3,980 msnm).

Puedo trabajar en diferentes áreas como Ingeniero Electrónico, técnico eléctrico, electrónico o informático, me gustan los desafíos y no tengo problemas en mudarme o realizar viajes a otras provincias, trabajar en feriados, fines de semana y horarios rotativos.

CONTACTO

mauro.zenteno150988@gmail.com

🌭 Cel: 3816371436

www.linkedin.com/in/zentenoluis-54808a12a

https://mauroz88.github.io/cvmaurozenteno/

Laprida 1255 Dto 10 - SM de Tucumán

FORMACIÓN ACADÉMICA

 Ingeniería Electrónica: UTN-FRT Egreso: 2021 Promedio: 7.34

• Diplomatura en Industria 4.0 :UTN-FRRe

 Técnico Electrónico Universitario :UTN-FRT Egreso: 2019 Promedio : 7.23

Técnico Electrónico: EET nº 2 (Jujuy)
Egreso: 2007 Promedio: 6.8

OTROS CONOCIMIENTOS

- Programación PLC M221 Schneider Electric
- Programación de PLC, HMI y PC RT Siemens con Tia Portal V 13
- Neumática y PLC.
- Liderazgo y trabajo en equipo
- Desarrollo Web: html, Css, Js, Bootstrap, Laravel 8, Git, Git Hub
- Desarrollo de sistemas embebidos IOT

IDIOMAS

Idioma Inglés Técnico
Nivel Oral: básico | Escrito: intermedio

EXPERIENCIA LABORAL

Supervisor De Desarrollo e Investigación IOT

Electrónica Gambino, 10/2019 - Actualidad

 desarrollo de proyectos electrónicos, diseño PCB, programación de microcontrolador ESP32, diseño ingenieril, desarrollo web Front-End y Back-End, Implementación de tecnología GIT y GIT-HUB.

Referido: Ing. Fernando Gambino 3816150488.

Ingeniería y Programación

Control Industrial Noa, 9/2021 - 11/2021

• Prácticas profesionales, instrumentación industrial

Capacitador

Mina El Aguilar, 07/2021

• Capacitación a la comunidad Minera en instalaciones eléctricas

Soporte Técnico

Teleperformance, 03/2013 a 09/2021

• Soporte Técnico Fibertel y Cablevision

Servicio Técnico Informático

Sitio Informático, 03/2011 - 06/2013

 Servicio técnico Informático, instalación y mantenimiento de equipos informáticos para empresas como Movistar,
Telefónica, Banco Santander Rio, Afip, Citrícola san miguel.
Referido: Ing. Nanci Paz 3815979452

Técnico Eléctrico

Josi Servicio técnico, 06/2008 a 01/2009

 Instalaciones eléctricas y Mantenimiento para grandes Negocios, trabajos de herrería.

Vendedor

Rimatel Srl, 05/2006 a 05/2007

• Venta de materiales eléctricos